【裁判字號】    97,台上,5319
【裁判日期】    971023
【裁判案由】    違反商業會計法
【裁判全文】
最高法院刑事判決            九十七年度台上字第五三一九號
上  訴  人  甲○○
上列上訴人因違反商業會計法案件，不服台灣高等法院中華民國
九十七年七月二十五日第二審判決（九十七年度上訴字第二二三
四號，起訴案號：台灣台北地方法院檢察署九十五年度偵緝字第
二二五四號），提起上訴，本院判決如下：
    主  文
上訴駁回。
    理  由
按刑事訴訟法第三百七十七條規定，上訴於第三審法院，非以判
決違背法令為理由，不得為之。是提起第三審上訴，應以原判決
違背法令為理由，係屬法定要件。如果上訴理由書狀並未依據卷
內訴訟資料，具體指摘原判決不適用何種法則或如何適用不當，
或所指摘原判決違法情事，顯與法律規定得為第三審上訴理由之
違法情形，不相適合時，均應認其上訴為違背法律上之程式，予
以駁回。又裁判上一罪案件之重罪部分得提起第三審上訴，其輕
罪部分雖不得上訴，依審判不可分原則，第三審法院亦應併予審
判，但以重罪部分之上訴合法為前提，如該上訴為不合法，第三
審法院既應從程序上予以駁回，而無從為實體上判決，對於輕罪
部分自無從適用審判不可分原則，併為實體上審判。本件原判決
維持第一審依牽連犯之例，從一重論處上訴人甲○○共同連續犯
（民國九十五年五月二十四日修正前）商業會計法第七十一條第
一款商業負責人填製不實會計憑證罪刑之判決，駁回其在第二審
之上訴，已詳敘認定犯罪事實之依據及憑以認定之理由。對於上
訴人否認犯罪，所辯：伊係至佳廉實業有限公司應徵業務，並未
同意擔任負責人，亦未領取統一發票，係遭楊宏平等（通緝中之
共犯）冒用名義等語，認為不足採信，亦依查證所得論敘綦詳。
從形式上觀察，原判決並無違背法令之情形。上訴意旨就得上訴
第三審之違反商業會計法（重罪）部分，仍執陳詞，猶謂楊宏平
等冒伊名義登記為公司之人頭負責人，伊完全不知且未參與楊宏
平等之領用公司統一發票云云，再為單純之事實上爭辯，就原判
決理由業已詳為論斷說明之事項及原審採證認事職權之適法行使
任意指摘，殊非適法之第三審上訴理由；其此部分之上訴違背法
律上之程式，應予駁回。至屬刑事訴訟法第三百七十六條第一款
案件、不得上訴第三審之稅捐稽徵法第四十三條第一項幫助納稅
義務人逃漏稅捐（輕罪）部分，依上開說明，自無從適用審判不
可分原則，併為實體上審判；此部分之上訴不合法，亦應駁回。
又本件為程序判決，上訴人所提鄭美玲等刑事聲請狀影本乙份，
無從審酌，併此敘明。
據上論結，應依刑事訴訟法第三百九十五條前段，判決如主文。
中    華    民    國  九十七  年    十    月  二十三  日
                      最高法院刑事第十一庭
                          審判長法官  花  滿  堂
                                法官  黃  正  興
                                法官  陳  東  誥
                                法官  林  錦  芳
                                法官  洪  昌  宏
      本件正本證明與原本無異
                                      書  記  官
中    華    民    國  九十七  年    十    月  二十七  日
                                                      V


司法院資訊處製作；財團法人民間司法改革基金會備份。
